zh-TW: 動物/寵物補給品 > 寵物用品 > 寵物眼藥水: 結膜炎藥劑; 眼部清潔劑; 洗眼用溶液; 眼睛潤滑液; 洗眼劑; 淚痕液
th: อุปกรณ์สำหรับสัตว์และสัตว์เลี้ยง > อุปกรณ์สัตว์เลี้ยง > สารหล่อลื่นและยาหยอดตาสัตว์เลี้ยง: ยารักษาโรคตาแดง; น้ำยาทำความสะอาดตา; โซลูชันแก้อาการระคายเคืองตา; สารหล่อลื่นตา; น้ำยาล้างตา; น้ำยาขจัดคราบน้ำตา
ko: 동물/반려동물 용품 > 반려동물 용품 > 반려동물 점안액: 결막염 치료제; 눈 클리너; 눈 세척액; 점안액; 눈 세정제; 눈물자국 제거제
ru: Животные и товары для питомцев > Товары для домашних животных > Средства для глаз для домашних животных: Лечение конъюнктивита; Гигиенические лосьоны для глаз; Ирригационные растворы для глаз; Средства для увлажнения глаз; Растворы для промывания глаз; Средства для удаления слезных пятен
hu: Állatok és kisállatkellékek > Háziállat-kellékek > Háziállat-szemcseppek és -kenőanyagok: Kötőhártyagyulladás-kezelések; Szemtisztítók; Szemöblítő megoldások; Szemkenőanyagok; Szemmosók; Szakadásfolt-eltávolítók
de: Tiere & Tierbedarf > Haustierbedarf > Augentropfen für Haustiere: Behandlung von Bindehautentzündungen; Augenreiniger; Augenspüllösungen; Augenbefeuchter; Augenspülungen; Tränenfleckentferner
nl: Dieren > Benodigdheden voor huisdieren > Oogdruppels en -gel voor huisdieren: Conjunctivitis-behandelingen; Oogreinigers; Oogirritatieoplossingen; Oogsmeermiddelen; Oogspoelingen; Traanvlekverwijderaars
bg-BG: Артикули за животни и домашни любимци > Артикули за домашни любимци > Капки за очи и лубриканти за домашни любимци: Лечение на конюнктивит; Препарати за почистване на очите; Разтвори за промиване на очите; Лубриканти за очи; Промивки за очи; Препарати за премахване на петна от сълзи
ro-RO: Animale și articole pentru animale de companie > Articole pentru animale de companie > Picături pentru ochi și lubrifianți pentru animale de companie: Tratamente pentru conjunctivită; Substanțe pentru curățarea ochilor; Soluții pentru irigarea ochilor; Lubrifianți pentru ochi; Soluții pentru spălături pentru ochi; Soluții pentru îndepărtarea petelor de lacrimi
fr: Animaux et articles pour animaux de compagnie > Articles pour animaux de compagnie > Collyre pour animaux de compagnie: Traitements de la conjonctivite; Nettoyants pour les yeux; Solutions d’irrigation oculaire; Lubrifiants pour les yeux; Lavages oculaires; Détachants pour larmes
en: Animals & Pet Supplies > Pet Supplies > Pet Eye Drops & Lubricants: Conjunctivitis Treatments; Eye Cleaners; Eye Irrigation Solutions; Eye Lubricants; Eye Washes; Tear Stain Removers
sk-SK: Potreby pre zvieratá a domácich miláčikov > Potreby pre domácich miláčikov > Očné kvapky a lubrikanty pre domácich miláčikov: Liečba zápalu spojiviek; Prípravky na čistenie očí; Roztoky na výplach očí; Očné lubrikanty; Výplachy očí; Prípravky na odstraňovanie výtoku z očí
da: Dyr og tilbehør til kæledyr > Tilbehør til kæledyr > Øjendråber til kæledyr: Konjunktivitis-behandlinger; Øjenrens; Øjenskylningsløsninger; Øjensmøremidler; Øjenskyller; Tårepletfjerner
pl: Zwierzęta i artykuły dla zwierząt > Artykuły dla zwierząt > Krople do oczu i lubrykanty dla zwierząt: Krople na zapalenia spojówek; Środki do czyszczenia oczu; Środki do irygacji oczu; Nawilżające krople do oczu; Płyny do płukania oczu; Płyny do usuwania przebarwień pod oczami
es: Productos para mascotas y animales > Productos para mascotas > Lubricantes y gotas oftálmicas para mascotas: Tratamientos de conjuntivitis; Limpiadores de ojos; Soluciones de irrigación ocular; Lubricantes para ojos; Colirios; Quitamanchas para lágrimas
hr-HR: Životinje i potrepštine za kućne ljubimce > Potrepštine za kućne ljubimce > Kapi za oči i maziva za kućne ljubimce: Lijekovi za konjuktivitis; Sredstva za čišćenje očiju; Otopine za ispiranje očiju; Maziva za oči; Sredstva za ispiranje očiju; Sredstva za uklanjanje mrlja od suza
pt-PT: Artigos para animais e animais estimação > Artigos para animais > Gotas oculares e lubrificantes para animais de estimação: Tratamentos para a conjuntivite; Produtos de limpeza ocular; Soluções de irrigação ocular; Lubrificantes oculares; Produtos de lavagem ocular; Removedores de manchas de lágrimas
pt-BR: Animais e produtos para animais de estimação > Suprimentos para animais de estimação > Lubrificantes para olhos e colírios para animais de estimação: Tratamentos para conjuntivite; Limpadores de olhos; Soluções de irrigação ocular; Lubrificantes para os olhos; Lava-olhos; Removedores de manchas lacrimais
cs: Chovatelství > Potřeby pro domácí zvířata > Oční kapky a lubrikanty pro domácí zvířata: Léčba zánětu spojivek; Prostředky na čištění očí; Irigační roztoky; Umělé slzy; Výplachy očí; Odstraňovač očních sekretů a ospalků
fi: Eläinten ja lemmikkieläinten tarvikkeet > Lemmikkieläinten tarvikkeet > Lemmikin silmä- ja kosteutustipat: Sidekalvotulehduksen hoito; Silmän puhdistusaineet; Silmän kosteutusratkaisut; Silmän kosteutustipat; Silmän huuhteluaineet; Kyyneltahrojen poistoaineet
sv: Djur och tillbehör till husdjur > Tillbehör till husdjur > Ögondroppar och ögonsalva för husdjur: Konjunktivitbehandlingar; Ögonrengöringsmedel; Ögondräneringslösning; Ögonsmörjmedel; Ögontvättar; Rivfläckborttagningsmedel
ja: ペット・ペット用品 > ペット用品 > ペット用目薬: 結膜炎の治療; アイクリーナー; 眼洗浄ソリューション; 潤滑点眼液; 洗眼剤; 涙やけ除去剤
nb: Produkter til dyr og husdyr > Husdyrprodukter > Øyedråper og fuktighetsmidler for husdyr: Konjunktivittbehandlinger; Øyerensere; Øyeskyllingsløsninger; Øyesmøremidler; Øyevask; Tåreflekkfjernere
zh-CN: 动物/宠物用品 > 宠物用品 > 宠物滴眼液: 结膜炎治疗剂; 眼部清洁剂; 眼部冲洗液; 眼睛润滑剂; 洗眼液; 去泪痕剂
lt-LT: Gyvūnai ir prekės naminiams gyvūnams > Prekės naminiams gyvūnams > Akių lašai ir lubrikantai naminiams gyvūnams: Konjunktyvito gydymas; Akių valikliai; Akių drėkinimo sprendimai; Akių lubrikantai; Akių prausikliai; Ašarų dėmių valikliai
it: Articoli per animali > Animali domestici - Articoli > Gocce e colliri per animali domestici: Trattamenti per la congiuntivite; Detergenti per gli occhi; Soluzioni per l'irrigazione oculare; Lubrificanti per gli occhi; Lavaggi oculari; Smacchiatori per lacrime
vi: Đồ dùng cho động vật & thú cưng > Đồ dùng cho thú cưng > Mỡ tra và thuốc nhỏ mắt cho thú nuôi: Thuốc điều trị viêm kết mạc; Dung dịch nhỏ mắt; Dung dịch rửa mắt; Mỡ tra mắt; Nước nhỏ mắt; Thuốc tẩy ố vùng khóe mắt
el: Ζώα και προμήθειες για κατοικίδια ζώα > Προμήθειες για κατοικίδια ζώα > Οφθαλμικές Σταγόνες & λιπαντικά για κατοικίδια ζώα: Θεραπείες επιπεφυκίτιδας; Καθαριστικά ματιών; Διαλύματα καθαρισμού ματιών; Λιπαντικά ματιών; Υγρό καθαρισμού ματιών; Προϊόντα αφαίρεσης λεκέδων δακρύων
sl-SI: Živali in pripomočki za hišne ljubljenčke > Pripomočki za hišne ljubljenčke > Kapljice za oči in maziva za hišne ljubljenčke: Zdravila za konjunktivitis; Sredstva za čiščenje oči; Raztopine za izpiranje oči; Kapljice za vlaženje oči; Sredstva za izpiranje oči; Sredstva za odstranjevanje madežev solz
tr: Hayvanlar ve Evcil Hayvan Ürünleri > Evcil Hayvan Ürünleri > Evcil Hayvanlar için Göz Damlaları ve Lubrikanları: Konjonktivit Tedavileri; Göz Temizleyiciler; Göz Sulama Solüsyonları; Göz Yağları; Göz Yıkama; Gözyaşı Leke Çıkarıcılar